# 求助陈版：工会委员会股份变动问题

提问人：xuancaojisi 时间：2020-06-19 11:33:03
@chenyiwei 陈版，您好：
请教如下问题：A公司为国企改制公司，改制时，大部分职工通过工会委员会间接持股，在工会委员会层面设立股份份数，每份数对应一定数额的A公司股数，随着公司发展，越来越多的员工成长为中层管理人员，需要进入工会委员会进行间接持股（公司规定级别人员可持有的份数），但工委员规章规定只有高层人员所持份数比例不得变化，因此工委会在新成员进入时，采用的是增加份额的方式，采用增加份额的方式会导致部分原有高层以下人员的比例会被稀释，同时A公司的实收资本不会发生变化，新成员的入股价格，按照增加份额方式之后对应的A公司净资产计算的每份净资产确定，且新成员价格均直接交给A公司；
A公司上述是否涉及股份支付，该如何进行账务处理？

回答人：chenyiwei
股份支付的判断标准之一是“是股份支付交易的对价或其定价与企业自身权益工具未来的价值密切相关”，即激励对象要享有或承担标的股份公允价值变动的相关风险和收益。但在本案例中，员工直接持有的是持股平台份额，不增加目标公司的股本，这种情况下的持股平台份额能否对外转让？如果只能内部转让且转让价格参考每股净资产，则不属于股份支付而是利润分享计划（由职工薪酬准则规范）。
建议首先明确这一点，明确日后持股份额的退出方式，合理判断是否构成股份支付。